【裁判字號】    92,易,1816
【裁判日期】    920912
【裁判案由】    加重竊盜
【裁判全文】
台灣台中地方法院刑事判決                        九十二年度易字第一八一六號
    公  訴  人  台灣台中地方法院檢察署檢察官
    被      告  乙○○
右列被告因竊盜案件，經檢察官提起公訴（九十二年度偵字第九六五二號），及移
併辦（九十二年度偵字第一二○八四號），本院判決如左：
    主      文
乙○○連續踰越牆垣於夜間侵入有人居住之住宅竊盜，處有期徒刑捌月。
    事      實
一、乙○○基於竊盜之概括犯意，於民國九十二年三月七日十八時二十分許之夜間，
    對友人丙○○訛稱欲前往石岡鄉和盛村營林巷附近撿拾破銅爛鐵變賣獲利，而以
    機車搭載丙○○行經東勢某加油站時，始告知欲往上開地點行竊，然為丙○○所
    拒並婉言相勸不要偷盜。詎乙○○不聽，在違反丙○○意願下，仍載其前往台中
    縣石岡鄉和盛村營林巷三十九號旁甲○○所有之工寮。未幾，乙○○竟意圖為自
    己不法之所有，翻越牆垣侵入有人居住之住宅即上開工寮之內（無故侵入建物部
    分未據告訴），竊取ＤＶＤ放影機一台、現金新台幣（下同）四千五百元及甲○○家人之身分證、提款卡數枚後離去，期間丙○○已電知友人丁○○上情，並請
    求搭載其離開現場。乙○○得手後，於將上開竊得之ＤＶＤ放影機一台藏於和盛
    村營林巷活動中心前土地公廟後方時，為丙○○及丁○○發現並質問後，隨即騎
    車逃逸，現金新台幣（下同）四千五百元花用完畢，身分證、提款卡數枚則丟棄
    於附近大甲溪，丙○○及丁○○見狀，便將上開乙○○竊得之ＤＶＤ放影機一台
    送交警方並報知上情。乙○○又於九十二年四月二十八日二十一時許之夜間，到
    台中縣東勢鎮東聖宮，拿竹子將廟旁之木板門內栓打開，侵入有人居住之建築物
    （無故侵入建物部分未據告訴）即廟內，將戊○○管理之香油錢五千元竊取後逃
    逸，經警到場採集跡證，在裝香油前之鐵盒上採集一枚指紋，經鑑定後與乙○○
    之指紋相符，而循線查獲。
二、案經臺中縣警察局東勢分局報告台灣台中地方法院檢察署檢察官偵查起訴。
    理      由
一、本件於檢察官提起公訴後，台灣台中地方法院檢察署檢察官將該署九十二年度偵
    字第一二○八四號偵查卷，移送本院併案審理，本院審理結果，認移送併案之案
    件，與原起訴案件，有連續犯之裁判上一罪關係，本院自應一併審理，合先敘明
    。
二、訊據被告乙○○對於右揭事實，均坦承不諱，惟辯稱，伊係在友人丙○○因缺錢
    央求下，與其共至上開地點行竊，並由友人丙○○在外把風云云。經本院查：前
    開被告違反友人丙○○意願以機車將其載至案發現場並要求把風，然為友人丙○○拒絕並通知友人丁○○騎車載其離開，遂由被告單獨翻越牆垣侵入上開工寮行
    竊等情，業據現場目擊證人丙○○於警訊時證述及偵查中結證屬實，核與證人丁○○於警訊時證陳及偵查中結證情節相符，並有被告乙○○口卡片、贓物認領據
    等件及現場照片五幀附卷足憑，而被告在東聖宮所採集之指紋資料，經送請內政
    部警政署刑事警察局鑑驗結果認：送鑑指紋貳枚，經輸入電腦比對再由人工確認
    結果，分別與檔存乙○○指紋卡之左中指、右拇指指紋相符，有該局行紋字第○
    九二○○九一二四九號鑑驗書一份附卷可證，是被告坦承犯罪之自白，與事實相
    符，其所辯，應係推委之詞，不足採信，其犯行堪以認定。
二按被告拿竹子將廟旁之木板門內栓打開，侵入廟內，經查被告所拿之竹子，僅係
    細小約十公分之竹片，用供撥開木板門內栓，用後即丟棄，在客觀上不足以對人
    之生命、身體、安全構成威脅，自非屬兇器，而被告於九十二年三月七日十八時
    二十分許，侵入石岡鄉和盛村營林巷三十九號旁甲○○所有之工寮，因該日於十
    八時二分日沒，有交通部中央氣象局台中氣象站，臺象字第○九二六一○○三九
    五號函一件附卷可參，其侵入竊盜時已屬夜間，被告踰越牆垣、於夜間侵入住宅
    、及有人居住之建築物行竊，核其所為，係犯刑法第三百二十一條第一項第一款
    、第二款之加重竊盜罪。先後二行為，時間緊接，犯罪構成要件相同，顯係基於
    概括犯意為之，為連續犯，應以踰越牆垣於夜間侵入有人居住之住宅一罪論，並
    加重其刑。爰審酌被告犯罪之動機、目的、手段、所生危害及坦承犯行頗表悔悟
    之犯後態度等一切情狀，量處如主文所示之刑。
三、據上論斷，應依刑事訴訟法第二百九十九條第一項前段，刑法第五十六條、第三
    百二十一條第一項第一款、第二款，判決如主文。
中    華    民    國    九十二      年      九     月      十二      日
                             台灣台中地方法院刑事第三庭
                                  法  官 黃松竹
右正本證明與原本無異。
如不服本判決，應於送達後十日內，向本院提出上訴狀，上訴於台灣高等法院台中分
院(須附繕本)。
                                  書記官
中    華    民    國    九十二      年      九     月      十二      日
附錄︰
刑法第三百二十一條第一項︰
犯竊盜罪而有左列情形之一者，處六月以上五年以下有期徒刑︰
  一、於夜間侵入住宅或有人居住之建築物、船艦，或隱匿其內而犯之者。
  二毀越門扇牆垣或其他安全設備而犯之者。


司法院資訊處製作；財團法人民間司法改革基金會備份。
